臺灣板橋地方法院民事裁定　　　　　　 100年度勞執字第27號
聲　請　人　卓溫琴
相　對　人　顯隆工業股份有限公司
法定代理人　呂億權
    主    文
新北市政府勞工局勞資爭議調解委員會於中華民國一百年五月二
十六日所處理聲請人與相對人間有關勞資爭議調解紀錄中關於調
解方案「資方給付尚積欠之二十九期退休金共新臺幣壹佰貳拾捌
萬參仟捌佰陸拾元至勞方薪資帳戶，分二十九期於每月三十日匯
款給付，自一百年六月三十日為第一期，每期給付肆萬肆仟貳佰
柒拾元，一百零二年十月三十日為第二十九期給付肆萬肆仟參佰
元。前開分期給付方式，如資方連續兩期未完全給付，或共三期
未完全給付，則視同全部到期。針對前開和解方式，勞方同意負
保密責任。」之調解成立部分，准予強制執行。
    理    由
一、按勞資爭議經調解成立或仲裁者，依其內容當事人一方負私
    法上給付之義務，而不履行其義務時，他方當事人得向該管
    法院聲請裁定強制執行並暫免繳裁判費；於聲請強制執行時
    ，並暫免繳執行費，修正後勞資爭議處理法第59條第1 項前
    段定有明文。
二、本件聲請意旨略以：緣聲請人與相對人於民國（下同）100
    年5 月26日經新北市政府勞工局勞資爭議調解委員會進行調
    解，雙方調解成立在案，爰依勞資爭議處理法第59條第1 項
    前段規定准予強制執行等語。
三、經查，本件聲請人主張兩造前揭勞資爭議，前經新北市政府
    勞工局處理勞資爭議調解委員調解成立，調解成立方案為「
    資方給付尚積欠之29期退休金共新臺幣（下同）128 萬3,86
    0 元至勞方薪資帳戶，分29期於每月30日（如遇休假日則順
    延至下一工作日）匯款給付，自100 年6 月30日（星期四）
    為第1 期，每期給付4 萬4,270 元，102 年10月30日為第29
    期給付44,300元。前開分期給付方式，如資方連續兩期未完
    全給付，或共三期未完全給付，則視同全部到期。針對前開
    和解方式，勞方同意負保密責任。」，惟相對人於100 年6
    月30日給付44,270元後，已連續兩期未給付，應視為全部到
    期等情，業據其提出新北市政府勞工局處理聲請人與相對人
    有關勞資爭議案調解會議紀錄為證據，堪信屬實。是聲請人
    聲請就相對人應給付聲請人退休金之調解成立部分裁定准予
    強制執行，合於法律規定，應予准許。
四、依勞資爭議處理法第59條第1 項，裁定如主文。
中    華    民    國   100    年    10    月    31    日
                  民事第三庭    法  官  劉以全
以上正本證明與原本無異。
如不服本裁定應於送達後10日內向本院提出抗告狀，並應繳納抗
告費新台幣1,000 元整。
中    華    民    國   100    年    10    月    31    日
                                書記官  蔡忠衛